# 请教陈版主，关于投资性房地产问题

提问人：4927129 时间：2021-08-23 22:38:11
请教陈版主，现有一区属国有资产经营有限公司（相当于融资平台），区政府 09 年划拨一批房屋、建筑物，当时按照评估价入账，该批房屋当年就对外出租（目的就是对外出租获取租金收入）， 2016 年起按照会计准则将原计入固定资产价值全部转入投资性房地产（相当于成本法核算），因成本法核算模式下不能真实、完整反映房屋价值，现考虑采用公允价值计量模式核算该批出租房屋，拟聘请评估机构对该批房屋进行评估。现请教陈版主：（ 1 ）在该背景下按照评估时点价值将成本模式转为公允价值模式，并按计量模式变更时公允价值与账面价值的差额调整期初留存收益是否合理。（ 2 ）另外有部分房屋未出租，土地为划拨地，不打算出售，已办理房产证，是否可以按照本次评估（土地、房屋同时评估）将房屋、土地整体进行调账，或者分开调账，土地计入无形资产，房屋计入固定资产？谢谢陈版主指教

回答人：chenyiwei
1 、首先要明确一点：根据《企业会计准则第 3 号——投资性房地产》第二条：“投资性房地产应当能够单独计量和出售”。因为建立在划拨地上的房产不能交易，因此不能作为投资性房地产，相应地也就不能按公允价值进行后续计量。
如果确定符合确认为投资性房地产的条件（但为何在 2016 年转入投资性房地产，比较奇怪，建议了解原因），且该投资性房地产所在地有活跃市场，符合公允价值模式适用条件的，可以由成本模式变更为公允价值模式，并将此前的累积公允价值变动额调整变更年度的期初留存收益。
2 、“另外有部分房屋未出租，土地为划拨地，不打算出售，已办理房产证”，这些房屋不属于投资性房地产，不可按评估值进行账务调整。